臺灣臺南地方法院刑事判決
109年度交訴字第86號
公  訴  人  臺灣臺南地方檢察署檢察官
被      告  林嘉應


                    居臺南市○區○○路○段00號0樓（指定送達址）
選任辯護人  嚴庚辰律師
            嚴奇均律師
上列被告因過失致死案件，經檢察官提起公訴（109年度調偵字
第818號、109年度營偵字第952號），被告於準備程序中就被訴
事實為有罪之陳述，經本院合議庭裁定由受命法官改依簡式程序
審理，判決如下：
    主  文
林嘉應犯過失致死罪，處有期徒刑伍月，如易科罰金，以新臺幣
壹仟元折算壹日。緩刑貳年。
    事 實 及 理 由
一、本件被告林嘉應所犯刑法第276條之過失致人於死罪，非死
    刑、無期徒刑或最輕本刑為3年以上有期徒刑之罪，亦非高
    等法院管轄第一審案件，其於本院準備程序進行中，就被訴
    事實為有罪之陳述，經法官告知簡式審判程序之旨，並聽取
    檢察官及被告之意見後，本院合議庭依刑事訴訟法第273之1
    第1項、第273條之2等規定，裁定進行簡式審判程序，是本
    案之證據調查，不受同法關於證據能力認定規定及調查方式
    之限制，合先敘明。
二、本件犯罪事實及證據，除就證據部分增列：「被告於本院準
    備程序及審理中之自白（見院卷第105、368、376頁）」、
    「財團法人成大研究發展基金會110年2月17日成大研基建字
    第1100000315號函附之鑑定報告書（見院卷第178至287頁）
    」外，餘均引用起訴書之記載（如附件）。
三、核被告所為，係犯刑法第276條之過失致死罪。又被告肇事
    後，託人電話報警，並已報明肇事人姓名、地點、請警方前
    往處理，業據被告供陳在卷（見院卷第375頁），且有臺南
    市政府警察局新營分局交通分隊交通事故肇事人自首情形紀
    錄表1紙附卷可憑（見相字卷第41頁），被告對於未發覺之
    罪自首而接受裁判，爰依刑法第62條前段之規定減輕其刑。
四、爰審酌被告駕車上路，本應遵守交通規則，以維自身及用路
    人車之安全，詎其疏未注意行經閃光黃燈路口，應減速慢行
    ，致生本件車禍，造成被害人沈火炎傷重不治死亡，自屬可
    議，惟考量被告之肇事責任為30至35％，被害人未遵行車道
    行向逆向行駛後，穿越幹道前，未注意右側來車，肇事責任
    為65至70％；被告犯後坦承犯行，且與告訴人（即被害人家
    屬）達成調解，並已如數賠償，有本院110年度南司刑移調
    字第110號調解筆錄、本院電話紀錄表各1份（見院卷第359
    至360頁、第383頁）在卷可稽，兼衡被告自陳碩士畢業之教
    育程度，未婚、無子女，目前在水利局擔任副工程司，月收
    入約新臺幣5萬多元（見院卷第377頁）等一切情狀，量處如
    主文所示之刑，並諭知易科罰金折算標準，以資懲儆。
五、末查，被告未曾因故意犯罪受有期徒刑以上刑之宣告，有臺
    灣高等法院被告前案紀錄表附卷可按（見院卷第13頁），並
    考量其犯後坦認犯行，與告訴人調解成立，並已如數賠償，
    業如前述，歷此偵審程序及科刑判決之教訓，當知所警惕，
    信無再犯之虞，本院因認其所受上開宣告之刑，以暫不執行
    為適當，爰依刑法第74條第1項第1款規定，併予宣告緩刑2
    年。
據上論斷，應依刑事訴訟法第299條第1項前段、第273條之1第1
項、第310條之2、第454條第2項，刑法第276條、第62條前段、
第41條第1項前段、第74條第1項第1款，刑法施行法第1條之1第1
 項，判決如主文。
本案經檢察官錢鴻明提起公訴，檢察官蘇榮照、鄭聆苓到庭執行
職務。
中　　華　　民　　國　　110 　年　　5 　　月　　10　　日
                  刑事第十五庭  法　官 張婉寧
以上正本證明與原本無異。
如不服本判決應於收受本判決後20日內向本院提出上訴書狀，並
應敘述具體理由。其未敘述上訴理由者，應於上訴期間屆滿後20
日內向本院補提理由書狀（均須按他造當事人之人數附繕本）「
切勿逕送上級法院」。 
　　　　　　　　　　　　　　　　書記官 蔡雅惠
中　　華　　民　　國　　110 　年　　5 　　月　　11　　日

附錄論罪科刑法條：
中華民國刑法第276條
因過失致人於死者，處5年以下有期徒刑、拘役或50萬元以下罰
金。

附件：
臺灣臺南地方檢察署檢察官起訴書
                                    109年度調偵字第818號
                                    109年度營偵字第952號
　　被　　　告　林嘉應　男　36歲（民國00年00月0日生）
　　　　　　　　　　　　住○○市○○區○○路○段000巷00
　　　　　　　　　　　　弄00號
　　　　　　　　　　　　國民身分證統一編號：Z000000000號
上列被告因過失致死案件，已經偵查終結，認應提起公訴，茲將
犯罪事實及證據並所犯法條分敘如下：
　　　　　　犯罪事實
一、林嘉應於民國108年10月2日9時46分許，駕駛車牌號碼為000
    -0000號之租賃自小客車，沿臺南市新營區中興路自北往南
    方向行駛，至中興路與廠前街交岔路口處時，明知該處路口
    號誌為閃光黃燈，應注意汽車行車速度必須注意減速慢行之
    標誌、標線或號誌指示行駛（道路交通標誌標線號誌設置規
    則第211條第1項第1款明定：「閃光黃燈表示『警告』，車輛
    應減速接近，注意安全，小心通過。」），而當時客觀路況
    均屬正常，並無不能注意之情事，竟疏未注意而未減速，即
    貿然向前疾駛，適沈火炎騎乘車牌號碼為000-000號之重型
    機車至臺南市○○區○○路○段000號之台糖加油站新進站加油後
    ，逆向沿中興路自北往南方向行駛，並欲右轉廠前街，林嘉
    應見沈火炎所乘機車突然闖入其車道後，即已閃避不及而撞
    擊該機車，致沈火炎因而受有頭胸腹部撞挫傷及肋骨骨折、
    顱內出血併出血性休克等傷害，送醫後仍於次日（3日）宣
    告死亡。
二、案經本檢察官相驗後自動檢舉暨告訴人沈翁幼、沈吳玉琴、
    沈志昌、沈建德及沈佳輝訴請偵辦。
            證據並所犯法條
一、上揭犯罪事實，業據被告林嘉應於警詢中及本署偵查中坦承
    不諱，核與被害人沈火炎之配偶沈吳玉琴指述之情節大致相
    符，並有道路交通事故現場圖、道路交通事故調查報告表㈠㈡
    、行車紀錄器檔案光碟1片、行車紀錄器翻拍照片6張、現場
    照片36張、柳營奇美醫院診斷證明書、本署相驗屍體證明書
    、本署檢驗報告書、相驗照片、臺南市車輛行車事故鑑定委
    員會鑑定意見書及臺南市車輛行車事故鑑定覆議委員會覆
　　議意見書附卷可稽，足認其自白與事實相符，被告之罪嫌洵
    堪認定。
二、核被告林嘉應所為，係犯刑法第276條之過失致人於死罪嫌
    。
三、依刑事訴訟法第251條第1項提起公訴。　
　　此　致
臺灣臺南地方法院
中　　華　　民　　國　　109 　年　　5 　　月　　20　　日
                              檢  察  官　錢鴻明
本件證明與原本無異
中　　華　　民　　國　　109 　年　　5 　　月　　27　　日
                              書  記  官  楊芝閩
（本院按下略）